臺灣臺中地方法院刑事裁定
                                     111年度聲字第1037號
聲  請  人  臺灣臺中地方檢察署檢察官
受  刑  人  梁瑋諺



上列聲請人因受刑人數罪併罰有二裁判以上，聲請定其應執行之
刑（111年度執聲字第691號、111年度執字第2520號），本院裁
定如下：
    主    文
梁瑋諺所犯如附表所示之罪及所處之刑，應執行有期徒刑參年拾
月。
    理    由
一、聲請意旨略以：受刑人梁瑋諺因犯如附表所示各罪，先後經
    判決確定如附表，應依刑法第53條、第51條第5款，定應執
    行之刑。爰依刑事訴訟法第477條第1項規定聲請裁定等語。
二、按裁判確定前犯數罪者，併合處罰之。但有下列情形之一者
    ，不在此限：一、得易科罰金之罪與不得易科罰金之罪。二
    、得易科罰金之罪與不得易服社會勞動之罪。三、得易服社
    會勞動之罪與不得易科罰金之罪。四、得易服社會勞動之罪
    與不得易服社會勞動之罪。前項但書情形，受刑人請求檢察
    官聲請定應執行刑者，依第51條規定定之。次按數罪併罰，
    有二裁判以上者，依第51條之規定，定其應執行之刑；又數
    罪併罰，分別宣告其罪之刑，宣告多數有期徒刑者，於各刑
    中之最長期以上，各刑合併之刑期以下，定其刑期。但不得
    逾30年。刑法第50條、第53條、第51條第5款分別定有明文
    。再按法律上屬於自由裁量之事項，有其外部性界限及內部
    性界限，並非概無拘束，依據法律之具體規定，法院應在其
    範圍選擇為適當之裁判者，為外部性界限；而法院為裁判時
    ，應考量法律之目的，及法律秩序之理念所在者，為內部性
    界限。法院為裁判時，二者均不得有所踰越（最高法院80年
    度台非字第473號判決意旨參照）。是以數罪併罰，有二裁
    判以上，定其應執行之刑時，固屬於法院自由裁量之事項，
    然仍應受前揭外部性界限及內部性界限之拘束。
三、查受刑人因附表所示案件，經臺灣彰化地方法院及本院分別
    判處如附表所示之刑，均經分別確定在案，此有臺灣高等法
    院被告前案紀錄表及如附表所示各罪之判決書等件附卷可稽
    。茲檢察官依刑法第53條、第51條第5款規定聲請定其應執
    行之刑，本院審核認本件聲請與首揭法條規定尚無不合，應
    予准許。爰審酌受刑人所犯如附表所示各罪之犯罪態樣、犯
    罪時間間隔、侵害法益及各罪依其犯罪情節所量定之刑，暨
    比例原則、責罰相當原則等自由裁量權限，定其應執行之刑
    。　　　
四、爰依刑事訴訟法第477條第1項，刑法第53條、第51條第5款
    ，裁定如主文。
中　　華　　民　　國　　111 　年　　3 　 月　　31 　　日
　　              刑事第十庭  法  官  吳珈禎
以上正本證明與原本無異。
如不服本裁定，應於收受送達後5日內向本院提出抗告狀。（應
附繕本）
                              書記官  廖明瑜
中　　華　　民　　國　　111 　年　　3 　　月　　31　　日
附表：
編          號  1 2 3 罪          名  詐欺 詐欺 詐欺 宣    告    刑  有期徒刑1年2月(11罪) 有期徒刑1年3月(3罪) 有期徒刑1年10月 犯  罪  日  期  110年2月6日至5月4日 110年2月6日至4月11日 110年4月8日 偵查（自訴）機關年度案號  彰化地檢110年度偵字第7708號等 彰化地檢110年度偵字第7708號等 彰化地檢110年度偵字第7708號等 最後事實 審 法       院 彰化地院 彰化地院 彰化地院  案    號 110年度訴字第701號、第744號、110年度金訴字第102號 110年度訴字第701號、第744號、110年度金訴字第102號 110年度訴字第701號、第744號、110年度金訴字第102號  判決日期 110年10月18日 110年10月18日 110年10月18日 確定判決 法        院 彰化地院 彰化地院 彰化地院  案        號 110年度訴字第701號、第744號、110年度金訴字第102號 110年度訴字第701號、第744號、110年度金訴字第102號 110年度訴字第701號、第744號、110年度金訴字第102號  判決確定日期 110年11月24日 110年11月24日 110年11月24日  是否為得易科罰金之案件 否 否 否 備          註  中高分檢110年度執字第96號     編號1至6號應執行有期徒刑3年6月   

編       號  4 5 6 罪       名  詐欺 詐欺 洗錢防制法 宣   告  刑  有期徒刑1年4月(4罪) 有期徒刑1年5月 有期徒刑7月 犯罪日期  110年4月8日至5月5日 110年4月9日 110年7月1日 偵查（自訴）機關年度案號  彰化地檢110年度偵字第7708號等 彰化地檢110年度偵字第7708號等 彰化地檢110年度偵字第7708號等 最後事實審 法    院 彰化地院 彰化地院 彰化地院  案    號 110年度訴字第701號、第744號、110年度金訴字第102號 110年度訴字第701號、第744號、110年度金訴字第102號 110年度訴字第701號、第744號、110年度金訴字第102號  判決日期 110年10月18日 110年10月18日 110年10月18日 確定判決 法    院 彰化地院 彰化地院 彰化地院  案    號 110年度訴字第701號、第744號、110年度金訴字第102號 110年度訴字第701號、第744號、110年度金訴字第102號 110年度訴字第701號、第744號、110年度金訴字第102號  判決確定日期 110年11月24日 110年11月24日 110年11月24日  是否為得易科罰金之案件 否 否 否 備       註  中高分檢110年度執字第96號     編號1至6號應執行有期徒刑3年6月   
     
 編          號           7  罪          名  詐欺  宣    告    刑  有期徒刑1年1月  犯  罪  日  期  110年3月9日至11日  偵查(自訴)機關年  度  案  號  臺中地檢110年度偵字第17530號 最  後   事實審 法    院 臺中地院  案    號 110年度訴字第1732號  判決日期 110年12月21日 確  定   判  決 法    院 臺中地院  案    號 110年度訴字第1732號  判    決確定日期 111年1月18日 是否為得易科罰金之案件  否   備       註  臺中地檢111年度執字第2520號